# ppp合作中土地评估增值问题

提问人：wuzihui2008 时间：2016-03-04 21:26:57
我方认为地方政府不能评估增值，只能以账面净资产来出资入股。因为当初签ppp合作协议时没明确只说以评估作价入股。现在正式要实质性成立公司运行时双方对这问题扯皮了

回答人：chenyiwei
如果允许以土地使用权出资，那么评估增值也无可厚非。但很多PPP项目都是公益性基础设施，应该可以满足划拨供地的条件，建议查阅《划拨用地目录》（ 2001 年国土资源部第 9 号令），看看能否争取到划拨供地，不作价入股。

提问人：wuzihui2008 时间：2016-03-06 10:44:08
不是单独土地使用权出资，是以原来整个自来水公司净资产评估出资，但当时没有明确是否能评估增值，现在自来水公司提出土地和管网要增值来增加出资额，例如老自来水厂土地三十年前可能账面上价值只有一百万，现在按周边地价评估要值二千万，

回答人：chenyiwei
同样道理，该土地是否仍然是划拨地？划拨地就不能评估入帐。